【裁判字號】    99,訴,1470
【裁判日期】    990702
【裁判案由】    毒品危害防制條例
【裁判全文】
臺灣板橋地方法院刑事判決              99年度訴字第1470號
公  訴  人  臺灣板橋地方法院檢察署檢察官
被      告  甲○○
上列被告因違反毒品危害防制條例案件，經檢察官提起公訴（99
年度毒偵字第1446號），被告於本院準備程序中就被訴事實為有
罪之陳述，經詢問當事人意見，合議庭裁定由受命法官依簡式審
判程序獨任審理，本院判決如下：
    主  文
甲○○施用第一級毒品，累犯，處有期徒刑拾月。扣案之海洛因
壹包（淨重零點貳零柒公克）沒收銷燬之，扣案之注射針筒貳支
沒收之。
    事  實
一、甲○○曾於民國93年間因施用毒品案件，經本院裁定送觀察
    、勒戒後，認有繼續施用毒品之傾向，再裁定令入戒治處所
    施以強制戒治，於94年2 月2 日執行完畢釋放。又於94、95
    年間分別因詐欺及2 度施用毒品等案件，經本院以95年度簡
    緝字第4 號、94年度訴字第3101號、96年度訴字第291 號分
    別判處有期徒刑3 月、6 月、7 月確定，嗣上開3 罪均經減
    刑後，合併定應執行刑為有期徒刑7 月確定，於96年11月3
    日執行完畢，翌日出監。詎仍不知悔改，復基於施用第一級
    毒品海洛因之犯意，於99年2 月5 日凌晨0 時許，在其位於
    臺北縣三重市○○○路378 號2 樓之住處內，以摻水後置於
    針筒內注射之方式，施用第一級毒品海洛因1 次。嗣於99年
    2 月6 日1 時30分許，為警在臺北縣三重市○○○路155 號
    前查獲，並扣得其所有之海洛因1 包（白色粉末狀，驗前淨
    重0.209 公克，驗後淨重0.207 公克）、注射針筒2 支（起
    訴書誤載為1 支）。
二、案經臺北縣政府警察局三重分局移請臺灣板橋地方法院檢察
    署檢察官偵查起訴。
    理  由
一、按本件被告甲○○所犯係死刑、無期徒刑、最輕本刑為3 年
    以上有期徒刑以外之罪，其於準備程序就前揭被訴事實為有
    罪之陳述，經受命法官告知簡式審判程序之旨，並聽取其與
    公訴人之意見後，本院認無不得或不宜改依簡式審判程序進
    行之情形，爰依刑事訴訟法第273 條之1 第1 項規定，裁定
    本件由受命法官獨任進行簡式審判程序，合先敘明。
二、上揭事實，業據被告於警、偵訊及本院審理時坦承不諱，並
    有海洛因1 包（白色粉末狀，驗前淨重0.209 公克，驗後淨
    重0.207 公克）、注射針筒2 支扣案可稽，且被告於上開時
    、地經警查獲後所採集之尿液，經送請台灣檢驗科技股份有
    限公司檢驗之結果，呈嗎啡、可待因陽性反應，有該公司99
    年2 月26日編號UL/2010/20238 號濫用藥物檢驗報告、臺北
    縣政府警察局三重分局查獲毒品案件被移送者姓名、代碼對
    照表各1 份在卷可憑，又扣案之白色粉末1 包（驗前淨重0.
    209 公克，驗後淨重0.207 公克），經鑑定結果含有海洛因
    成分，有交通部民用航空局航空醫務中心99年3 月15日航藥
    鑑字第0991670 號毒品鑑定書1 份在卷可按，足認被告之自
    白與事實相符，本件事證明確，其犯行洵堪認定。
三、按海洛因為毒品危害防制條例第2 條第2 項第1 款所稱之第
    一級毒品，不得施用、持有。次按，犯毒品危害防制條例第
    10條施用第一級、第二級毒品之罪者，檢察官應聲請法院裁
    定，令被告入勒戒處所觀察、勒戒，經觀察、勒戒後，檢察
    官依據勒戒處所之陳報，認受觀察、勒戒人無繼續施用毒品
    傾向者，應即釋放，並為不起訴之處分；認受觀察、勒戒人
    有繼續施用毒品之傾向者，檢察官應聲請法院裁定令入戒治
    處所強制戒治，其期間為6 個月以上，至無繼續強制戒治之
    必要為止，但最長不得逾1 年，強制戒治期滿，應即釋放，
    由檢察官為不起訴之處分。觀察、勒戒或強制戒治執行完畢
    釋放後，5 年內再犯第10條之罪者，應依一般刑事訴訟程序
    予以起訴論罪科刑，此觀諸毒品危害防制條例第20條第1 項
    、第2 項、第23條第1 項、第2 項規定自明。而被告若於5
    年內已再犯，經依法追訴處罰，縱其第3 次（或第3 次以上
    ）再度施用毒品之時間，在初犯經觀察、勒戒或強制戒治執
    行完畢釋放5 年以後，已不合於「5 年後再犯」之規定，且
    因已於「5 年內再犯」，顯見其再犯率甚高，原實施觀察、
    勒戒或強制戒治，已無法收其實效，即應依該條例第10條處
    罰（最高法院95年5 月9 日95年度第7 次刑事庭會議決議可
    資參照）。被告既有如犯罪事實欄所示觀察、勒戒、強制戒
    治及論罪科刑之前科，有臺灣高等法院被告前案紀錄表1 份
    在卷可考，本件施用毒品案件依前述規定自應予以起訴論罪
    科刑。是核被告所為，係犯毒品危害防制條例第10條第1 項
    施用第一級毒品罪。被告持有第一級毒品之低度行為，應為
    施用第一級毒品之高度行為所吸收，不另論罪。被告曾有如
    前所述之論罪科刑前科，其於有期徒刑執行完畢後5 年內，
    故意再犯本件有期徒刑以上之罪，為累犯，應依刑法第47條
    第1 項規定加重其刑。爰審酌被告經觀察、勒戒、強制戒治
    及論罪科刑後，仍未能戒絕毒癮，顯見其戒絕毒癮之意念非
    堅，惟念其於犯罪後坦承犯行，態度良好，且施用毒品行為
    ，乃屬對自身健康之戕害行為，及其犯罪動機、目的、手段
    等一切情狀，量處如主文所示之刑。
四、扣案之白色粉末1 包（驗前淨重0.209 公克，驗後淨重0.20
    7 公克），經鑑定結果含有海洛因成分，前已述及，且係被
    告所有供其施用之物，業據被告於本院審理時自承在卷，應
    依毒品危害防制條例第18條第1 項前段規定，不論屬於犯人
    與否，均沒收銷燬之，至鑑驗耗損之毒品因已滅失，自無庸
    宣告沒收銷燬。又扣案之注射針筒2 支（起訴書誤載為1 支
    ，應予更正），為被告所有且供其施用海洛因之用，亦經被
    告於本院審理時供述明確，均應依刑法第38條第1 項第2 款
    規定沒收之。
據上論斷，應依刑事訴訟法第273 條之1 第1 項、第284 條之1
、第299 條第1 項前段，毒品危害防制條例第10條第1 項、第18
條第1 項前段，刑法第11條、第47條第1 項、第38條第1 項第2
款，判決如主文。
本案經檢察官王家春到庭執行職務。
中    華    民    國    99    年    7     月    2     日
                  刑事第十八庭  法  官  楊筑婷
如不服本判決應於收受本判決後10日內向本院提出上訴書狀，並
應敘述具體理由，如未敘述上訴理由者，應於上訴期間屆滿後20
日內補提理由書狀於本院（均須按他造當事人之人數附繕本）「
切勿逕送上級法院」。
                                書記官  傅淑芳
中    華    民    國    99    年    7     月    2     日
附錄本判決之論罪法條：
毒品危害防制條例第10條
施用第一級毒品者，處6 月以上5 年以下有期徒刑。
施用第二級毒品者，處3 年以下有期徒刑。

司法院資訊處製作；財團法人民間司法改革基金會備份。
